臺灣高等法院刑事裁定
111年度抗字第851號
抗  告  人  
即  受刑人  甘聖群



上列抗告人因聲請定其應執行刑案件，不服臺灣桃園地方法院中
華民國111年5月5日裁定（111年度聲字第892號），提起抗告，
本院裁定如下：
    主  文
抗告駁回。                                              
    理  由
一、原裁定意旨略以：受刑人甘聖群（下稱抗告人）因犯詐欺等
    案件，先後經法院分別判處如原裁定附表所示之刑，並均分
    別確定在案，且抗告人業已請求檢察官就如原裁定附表所示
    各罪，聲請合併定應執行刑，有各該判決書、本院被告前案
    紀錄表、臺灣桃園地方檢察署依102年1月23日修正之刑法第
    50條調查受刑人是否聲請定應執行刑調查表各1份在卷可稽
    ，是聲請人聲請定其應執行之刑，原審認並無不合，爰認其
    聲請為正當，定其應執行有期徒刑6年4月等語。
二、抗告意旨略以：參照各法院所判之例，如販賣毒品5個15年
    ，刑期合計75年，法院定應執行刑為18年6月至19年；又如
    強盜案件6件，分別判處5年6月，刑期合計33年，法院定應
    執行刑為6年半左右，諸如竊盜案件等之亦同，其審判過程
    與詐欺取財及吸食毒品之不同處，分別只差在判決前大致上
    都會吸收為同一審法官審理，而詐欺取財及吸食毒品則無此
    行為，例如6次吸食毒品分別判刑1年2月，合併定應執行刑
    卻成6至7年左右，兩者間之待遇堪稱天壤之別，其不公之處
    昭然可見。懇求法院本諸至公至正，悲天憫人之心，賜予抗
    告人一個合理公平、從新從輕之最有利於抗告人之裁定等語
    。
三、按數罪併罰之定應執行之刑，係出於刑罰經濟與責罰相當之
    考量，並非予以犯罪行為人或受刑人不當之利益，為一種特
    別的量刑過程，相較於刑法第五十七條所定科刑時應審酌之
    事項係對一般犯罪行為之裁量，定應執行刑之宣告，乃對犯
    罪行為人本身及所犯各罪之總檢視，除應考量行為人所犯數
    罪反應出之人格特性，並應權衡審酌行為人之責任與整體刑
    法目的及相關刑事政策，在量刑權之法律拘束性原則下，依
    刑法第五十一條第五款之規定，採限制加重原則，以宣告各
    刑中之最長期為下限，各刑合併之刑期為上限，但最長不得
    逾三十年，資為自由裁量權之外部界限，並應受法秩序理念
    規範之比例原則、平等原則、責罰相當原則、重複評價禁止
    原則等自由裁量權之內部抽象價值要求界限之支配，使輕重
    得宜，罰當其責，俾符合法律授與裁量權之目的，以區別數
    罪併罰與單純數罪之不同，兼顧刑罰衡平原則。個案之裁量
    判斷，除非有全然喪失權衡意義或其裁量行使顯然有違比例
    、平等諸原則之裁量權濫用情形，否則縱屬犯罪類型雷同，
    仍不得將不同案件裁量之行使比附援引，與本案之量刑輕重
    比較，視為判斷法官本於依法獨立審判之授權所為之量刑裁
    奪有否濫用情事（最高法院103年台抗字第319號裁定意旨參
    照），是所定執行刑之多寡，係屬實體法上賦予法院依個案
    自由裁量之職權，如所為裁量未逾上述法定範圍，且無濫權
    情形，即無違法可言。
四、經查：
  ㈠本件抗告人犯如原裁定附表所示9罪，經如原裁定附表所示之
    法院分別判處如原裁定附表所示之刑，並先後確定在案。原
    審法院因依檢察官之聲請，併審酌雖抗告人所犯各罪，如附
    表編號1至2、4至5、8所示之罪為得易科罰金之罪暨附表編
    號3、6至7、9所示之罪為不得易科罰金之罪，然抗告人係具
    狀請求檢察官就其所犯如附表所示之罪向法院聲請合併定應
    執行之刑，於法並無不合，而就抗告人所犯各罪合計刑期為
    有期徒刑12年7月，且參以如附表編號1至8所示之罪曾定應
    執行刑有期徒刑6年，原裁定於此範圍內，酌定其應執行之
    刑為有期徒刑6年4月，經核並無逾越上開外部界限與內部界
    限，屬法院裁量職權之適法行使，並無量刑過重之情形。
  ㈡關於他案之量刑，其情節不同，所為刑罰之量定自屬有別，
    尚難比附援引，執為原裁定有何違誤之論據。抗告意旨此部
    分所述，自無可採。至於抗告意旨其餘所陳，指摘原裁定所
    處量刑有違比例原則、公平原則云云，然原審所為定刑之裁
    斷，已斟酌抗告人所犯案件類型及情節併予適度減少總刑期
    ，亦無明顯喪失權衡或有違比例原則、公平原則、罪責相當
    原則之情，而屬法院裁量職權之適法行使，抗告意旨就此指
    摘原裁定有所不當，亦無足取。綜上所述，本件抗告並無理
    由，應予駁回。
五、據上論斷，應依刑事訴訟法第412條，裁定如主文。
中　　華　　民　　國　　111 　年　　6 　　月　　29　　日
                  刑事第四庭    審判長法　官  陳筱珮
                                      法　官  羅郁婷
                                      法　官  柯姿佐
以上正本證明與原本無異。
不得再抗告。
                                      書記官  蔡硃燕
中　　華　　民　　國　　111 　年　　6 　　月　　30　　日